臺灣臺北地方法院民事判決　　　　　　　 99年度親字第157號
　　原　　　告　彭集友
　　被　　　告　陳可蓁
　　兼法定代理　陳芷婷
　　人　　　　　　　　　　　7.
上列當事人間否認子女事件，經本院於民國 100 年 1 月 12 日
言詞辯論終結，判決如下：
    主      文
確認被告陳可蓁（女，民國 ○○ 年 ○ 月 ○ 日生，身分證統一編
號：Ｚ000000000  號）非被告陳芷婷自原告彭集友受胎所生之婚
生女。
訴訟費用由被告負擔。
    事實及理由
一、原告起訴主張略以：緣原告與被告陳芷婷原本係夫妻，因感
    情不睦，於民國 97 年 12 月 31 日協議離婚，被告陳芷婷
    於 98 年 6 月 4 日生下一子即被告陳可蓁，因被告陳可蓁
    受胎期間係在原告與被告陳芷婷婚姻關係存續中，被告陳可
    蓁依法推定為原告與被告陳芷婷之婚生子女，惟被告陳可蓁
    實非被告陳芷婷自原告受胎所生。為此依民法第 1063 條第
    2 項提起否認子女訴訟，請求確認被告陳可蓁非被告陳芷婷
    自原告彭集友受胎所生之婚生子女等語。並聲明：如主文所
    示。
二、被告對於原告主張之事實均不爭執。
三、經查，原告就其主張之事實，業據提出兩造之戶籍謄本、國
    立臺灣大學醫學院附設醫院診斷證明書為證，據該診斷證明
    書內載：「可排除血緣關係之   DNA   點位為  D8S1179、
    D21S11、D16S539、D2S1338、D19S433、D18S51、FGA，可以
    排除彭集友與陳可蓁之血緣關係。」等語，堪認原告與被告
    陳可蓁間確無親子血緣關係存在。被告對於上述事實及證據
    均不爭執，堪認原告與被告陳可蓁間確無真實血統之聯繫。
四、按從子女出生日回溯第 181 日起至第 302 日止，為受胎期
    間；妻之受胎，係在婚姻關係存續中者，推定其所生子女為
    婚生子女。前項推定，夫妻之一方或子女能證明子女非為婚
    生子女者，得提起否認之訴。前項否認之訴，夫妻之一方自
    知悉該子女非為婚生子女，或子女自知悉其非為婚生子女之
    時起二年內為之，民法第  1062 條第 1 項、第 1063 條分
    別定有明文。經查，本件被告陳芷婷於 98  年 6 月 4日產
    下被告陳可蓁，其受胎期間係在與原告彭集友之婚姻關係存
    續中，依法雖應推定被告陳可蓁為原告彭集友與被告陳芷婷
    所生之婚生女，然依前開血緣鑑定報告之結果，被告陳可蓁
    實非被告陳芷婷自原告彭集友受胎所生。從而，原告於知悉
    被告陳可蓁民國  ○○ 年 ○ 月 ○ 日出生後 2 年內提起本件
    否認子女之訴，於法洵屬有據，應予准許。
五、據上論結，本件原告之訴為有理由，依民事訴訟法第 78 條
    ，判決如主文。
中    華    民    國    100    年    1    月  19      日
                  家事法庭  法      官  彭南元
以上正本證明與原本無異。
如不服本判決，應於判決送達後20日之不變期間內，向本院提出
上訴狀。
中    華    民    國    100    年    1    月  19      日
                            書  記  官  尹遜言